臺灣高等法院高雄分院刑事判決　　　　　　　　　　九十一年度上易字第二五號
　　上　訴　人　台灣高雄地方法院檢察署檢察官
　　上　訴　人
　　即　被　告　乙○○
右上訴人因被告違反毒品危害防制條例案件，不服臺灣高雄地方法院九十年度易字第
四一０五號中華民國九十年十二月五日第一審判決（起訴案號：臺灣高雄地方法院檢
察署九十年度毒偵字第三五四九號），提起上訴，暨移送併辦（併辦案號：九十一年
度毒偵字第二四九號），本院判決如左：
      主  文
原判決撤銷。
乙○○連續施用第二級毒品，處有期徒刑捌月；安非他命壹包（驗前毛重壹點零貳甲
克，驗後毛重零點玖甲克）沒收銷燬。
      事  實
一、乙○○於民國八十七年間因施用第二級毒品案件，經台灣高雄地方法院於八十七
    年六月十七日以八十七年度毒聲字第三四四號裁定送觀察、勒戒後，認無繼續施
    用毒品之傾向，由臺灣高雄地方法院檢察署檢察官於八十七年六月三十日，以八
    十七年度偵字第一三八七九號不起訴處分確定。再於八十七年十月十六日起至八
    十七年十月二十日止，第二次因施用第二級毒品安非他命案件，經台灣高雄地方
    法院於八十七年十月二十六日以八十七年度毒聲字第三一五０號裁定送觀察、勒
    戒後，認有繼續施用毒品之傾向，亦經台灣高雄地方法院以八十七年度毒聲字第
    三六八一號裁定送戒治處所強制戒治一年，八十八年四月二十一日經台灣高雄地
    方法院以八十八年度毒聲字第二八四七號裁定停止戒治，所餘戒治期間付保護管
    束，八十八年十一月十九日付保護管束期間屆滿而戒治期滿（檢察官誤將此部分
    犯行以八十八年度戒毒偵字第三八一號為不起訴處分）。復自八十七年十月十六
    日起至八十九年九月十日止，連續施用第二級毒品安非他命多次，經檢察官聲請
    裁定強制戒治，並於八十九年十一月二十九日以八十九年度毒偵字第七三七一號
    提起甲訴，經台灣高雄地方法院於八十九年十二月八日以八十九年度毒聲字第九
    四八七號裁定送強制戒治，其後於九十年二月二十二日以九十年度易字第四二０
    號判處有期徒刑六月，於九十年四月二十五日因撤回上訴而確定。乙○○嗣於九
    十年五月一日經台灣高雄地方法院以九十年度毒聲字第二七一０號裁定停止戒治
    ，所餘戒治期間付保護管束（九十年八月十日經台灣高雄地方法院以九十年度毒
    聲字第四九四二號裁定撤銷停止戒治，令入戒治處所施以強制戒治）。
二、詎乙○○仍不知悔改，復基於施用第二級毒品之犯意，於保護管束期間內之九十
    年七月十九日上午某時，在高雄縣林園鄉○○○路二九八巷九五弄五號住處，施
    用第二級毒品安非他命一次。旋於同日上午十一時，在台灣高雄地方法院檢察署
    ，經觀護人採尿送驗而查獲上情。乙○○又承上開施用第二級毒品之概括犯意，
    自九十年七月二十日起，至同年十月一日下午七時三十分許，在上開住處，施用
    第二級毒品安非他命多次。九十年十月二日，因乙○○之父高榮祥報警查獲，扣
    得安非他命一包（驗前毛重一．０二甲克，驗後毛重０．九甲克）。
三、案經台灣高雄地方法院檢察署觀護人告發臺灣高雄地方法院檢察署檢察官偵查起
    訴及移送併辦。
    理  由
一、右揭犯罪事實，業據上訴人即被告乙○○（下稱被告）於原審及本院審理中坦承
    不諱，並有扣案安非他命一包（驗前毛重一．０二甲克，驗後毛重０．九甲克）
    可佐。又被告於九十年七月十九日及同年十月二日採取之尿液送檢驗，確呈甲基
    安非他命陽性反應，此有台灣檢驗科技股份有限甲司九十年七月二十六日ＫＺ0
    00000000000號濫用藥物尿液檢驗報告、高雄縣政府衛生局煙毒尿液
    檢驗成績書各一紙及高雄醫學大學附設中和紀念醫院濫用藥物尿液檢驗報告二紙
    附卷可稽；而扣案安非他命成分已經鑑定無訛，亦有高雄醫學大學附設中和紀念
    醫院檢驗報告一紙在卷足憑。再甲基安非他命經口服投與後，約百分之七十於二
    十四小時內可自尿液中排出，且其尿液內含甲基安非他命成分之檢出，與投與甲
    基安非他命的量、個人體質、檢驗儀器之精密度有關，通常採尿化驗是否呈陽性
    反應，應以投與後二十四小時內所採者為宜，此有行政院衛生署藥物食品檢驗局
    （八０）藥檢醫字第四五二九號函可查。是被告自白施用第二級毒品之犯行，足
    認與事實相符。次查被告於八十七年間因施用第二級毒品案件，經臺灣高雄地方
    法院於八十七年六月十七日以八十七年度毒聲字第三四四號裁定送觀察、勒戒後
    ，認無繼續施用毒品之傾向，由臺灣高雄地方法院檢察署檢察官於八十七年六月
    三十日，以八十七年度偵字第一三八七九號不起訴處分確定。復於八十七年十月
    間，第二次因施用第二級毒品安非他命案件，經臺灣高雄地方法院於八十七年十
    月二十六日以八十七年度毒聲字第三一五０號裁定送觀察、勒戒後，認有繼續施
    用毒品之傾向，亦經該院以八十七年度毒聲字第三六八一號裁定送戒治處所強制
    戒治一年，於八十八年十一月十九日付保護管束期間屆滿而戒治期滿。復自八十
    七年十月十六日起至八十九年九月十日止，連續施用第二級毒品安非他命多次，
    經檢察官聲請裁定強制戒治，並於八十九年十一月二十九日以八十九年度毒偵字
    第七三七一號提起甲訴，經台灣高雄地方法院於八十九年十二月八日以八十九年
    度毒聲字第九四八七號裁定送強制戒治，其後於九十年二月二十二日以九十年度
    易字第四二０號判處有期徒刑六月，於九十年四月二十五日因撤回上訴而確定。
    被告嗣於九十年五月一日經台灣高雄地方法院以九十年度毒聲字第二七一０號裁
    定停止戒治，所餘戒治期間付保護管束，九十年八月十日經台灣高雄地方法院以
    九十年度毒聲字第四九四二號裁定撤銷停止戒治，令入戒治處所施以強制戒治等
    情，有台灣高等法院被告全國前案紀錄表、台灣高雄地方法院檢察署刑案資料查
    註紀錄表在卷可考。從而被告犯行事證明確，堪以認定。
二、核被告所為，係犯毒品危害防制條例第十條第二項施用第二級毒品罪。被告多次
    施用第二級毒品安非他命行為，時間緊接，所犯罪名相同，顯係出於概括之犯意
    為之，為連續犯，應依刑法第五十六條之規定以一罪論。又被告持有安非他命之
    低度行為，為施用安非他命之高度行為所吸收，故不另論持有第二級毒品罪。檢
    察官移送併辦部分雖未經起訴，惟此部分與起訴部分有連續犯裁判上一罪關係，
    為起訴效力所及，本院自應併予審理。
三、原審以被告罪證明確，予以論罪科刑，固非無見，惟查被告基於施用第二級毒品
    之概括犯意，自九十年七月二十日起，至同年十月一日下午七時三十分許，在住
    處施用第二級毒品安非他命多次之事實，原審未及審酌，尚有未洽。檢察官上訴
    意旨指摘原判決不當，即有理由，被告上訴意旨指摘原判決量刑過重，雖無理由
    ，但原判決既有上述可議之處，自應由本院撤銷改判。爰審酌被告有上述前科，
    仍繼續施用，足見其對施用毒品之行為不知悛悔，行為頗有不當，對於社會秩序
    不無危害，惟其犯後坦承罪行，態度良好等一切情狀，量處如主文所示之刑。扣
    案安非他命一包（驗前毛重一．０二甲克，驗後毛重０．九甲克）為毒品，併依
    毒品危害防制條例第十八條第一項宣告沒收銷燬。
據上論結，應依刑事訴訟法第三百六十九條第一項前段、第三百六十四條、第二百九
十九條第一項前段、毒品危害防制條例第十條第二項、第十八條第一項、刑法第十一
條、第五十六條，判決如主文。
本案經檢察官彭南雄到庭執行職務。
中    華    民    國     九十一     年       五       月      三十一    日
                              臺灣高等法院高雄分院刑事第二庭
                                  審判長法官  曾永宗
                                        法官  邱永貴
                                        法官  郭玫利
右正本證明與原本無異。
不得上訴。
                                      書記官  高惠珠
中    華    民    國     九十一     年       六       月        四      日
附錄本判決論罪科刑法條
毒品危害防制條例第十條第二項：
  施用第二級毒品者，處三年以下有期徒刑。
                                                                        Ｑ
